臺灣宜蘭地方法院小額民事判決
110年度宜小字第298號
原      告  方慧萍  

被      告  簡許玉桂
訴訟代理人  簡美分  
上列當事人間請求返還押金事件，本院於民國110年11月11日言
詞辯論終結，判決如下：
    主  文
原告之訴駁回。
訴訟費用新臺幣壹仟元由原告負擔。
    理由要領
一、本件原告方慧萍主張兩造曾簽訂租賃契約（下稱系爭租賃契
    約），由原告向被告簡許玉桂承租門牌號碼為宜蘭縣○○鄉○○
    路0段000號1樓房屋（下稱系爭房屋），約定租賃期間自民
    國109年12月10日起至114年12月9日止，租金每月新臺幣（
    下同）55,000元，並由原告交付被告10萬元押租保證金，嗣
    因疫情嚴重，與被告溝通未果，原告已於110年6月10日搬清
    並繳清水、電費及付清房租，被告堅持沒收押金10萬元，但
    原告為了索回110年6月10日至110年9月10日之租金165,000
    元及110年9月10日至110年12月10日之支票165,000元，迫於
    無奈於110年6月16日簽立不平等協議書，事後聽聞朋友告知
    不合理，且按照行政院的房屋租賃契約書範本，最多扣1個
    月的租金就好，原告願意賠償被告1個月的押金，其餘部分
    請被告參酌行政院的版本，請被告返還原告1個月的押金5萬
    元，爰依房屋租賃契約書範本請求酌減房租等法律關係，提
    起本件訴訟等語。並聲明：被告應給付原告10萬元，及自起
    訴狀繕本送達被告翌日起至清償日止，按週年利率百分之5
    計算之利息。
二、被告則以：原告臨時不租很不合理，原告是在110年6月4日
    才臨時打電話說不要租，所以6、7月被告都沒有跟原告收租
    金，全部都還給原告了，關於押金的部分，在系爭租賃契約
    第18條就有規定，另外兩造於104年11月24日即簽立房屋租
    賃契約，109年續約又是以同樣的內容續約，只有增加特約
    條款，109年續約沒有再重簽1份契約，就在日期的地方直接
    把104年畫掉直接改109年，並加上特約條款等語，資為抗辯
    。並聲明：㈠原告之訴駁回；（二）如受不利判決，願供擔
    保免為假執行。
三、得心證之理由：
　㈠經查，原告主張兩造簽訂系爭租賃契約，約定由原告向被告
    承租系爭房屋，租賃期限自109年12月10日起至114年12月9
    日止，嗣原告因故需提前終止系爭租賃契約，經被告同意後
    ，於110年6月16日合意終止系爭租賃契約，並簽訂協議書(
    下稱系爭協議書），原告並將系爭房屋交還被告等情，業據
    提出系爭租賃契約及系爭協議書為證，且為被告所不爭執，
    堪信為真實，是系爭租賃契約已經兩造合意終止，並簽訂系
    爭協議書，且經地政士游名仁為見證人，兩造即應依系爭協
    議書履行。又觀諸系爭租賃契約第18條之規定：「特約應受
    強制執行之事項：⒈租賃期間內乙方（即原告）若擬提前遷
    離他處，應於貳個月前通知甲方（即被告），乙方應賠償甲
    方押租保證金，由甲方沒收，乙方決無異議」（見本院卷第
    29頁），則被告抗辯依前條約定，原告應賠償被告押租金10
    萬元，即非無據。再者，觀諸系爭協議書第5條：「押租金
    新台幣壹拾萬元，承租人同意，由出租人沒收」（見本院卷
    第6頁），顯見兩造就押租金10萬元部分，亦達成協議，原
    告即承租人同意由出租人即被告沒收，則被告依系爭協議書
    第5條之約定，沒收押租金10萬元，亦非無據。
　㈡又原告主張依內政部105年編定之房屋租賃契約書範本，將提
    前終止租約之違約金限縮在1個月租金額之上限，並提出房
    屋租賃契約書範本為憑。惟查105年6月23日內政部內授中辦
    地字第1051305386號公告修正(行政院消費者保護會第47次
    會議通過）之房屋租賃契約書範本，其簽約注意事項第1條
    適用範圍已明定此範本之租賃房屋用途，係由承租人供作住
    宅使用，並提供消費者與企業經營者簽訂房屋租賃契約時參
    考使用。查本件原告承租系爭房屋1樓係做店面使用，非供
    作住宅使用，此有兩造簽立之訂金收據、原告於110年6月8
    日寄發之存證信函附卷可參，則兩造間亦非消費者與企業經
    營者之關係而簽訂租約，自無上開房屋租賃契約書範本之適
    用。從而，原告依據房屋租賃契約書範本之法律關係，請求
    返還押租金10萬元，即屬無據。
四、綜上所述，原告依房屋租賃契約書範本之法律關係，請求被
    告返還押租金10萬元，及自起訴狀繕本送達被告翌日起至清
    償日止，按週年利率百分之5計算之利息，為無理由，應予
    駁回。
五、本件事證已臻明確，兩造其餘之攻擊或防禦方法及所舉之證
    據，經本院斟酌後，認為均不足以影響本判決之結果，爰不
    逐一論列，附此敘明。
六、訴訟費用負擔之依據：民事訴訟法第78條。 
中　　華　　民　　國　　110 　年　　11　　月　　25　　日
                  宜蘭簡易庭  法  官  張淑華
以上正本係照原本作成。
如不服本判決，應於送達後20日內，向本院提出上訴狀並表明上
訴理由，如於本判決宣示後送達前提起上訴者，應於判決送達後
20日內補提上訴理由書（須附繕本）。如委任律師提起上訴者，
應一併繳納上訴審裁判費。
中　　華　　民　　國　　110 　年　　11　　月　　25　　日
                              書記官  謝佩欣
附錄：
一、民事訴訟法第436條之18第1項：
    判決書得僅記載主文，就當事人有爭執事項，於必要時得加
    記理由要領。
二、民事訴訟法第436條之24第2項：
    對於小額程序之第一審裁判上訴或抗告，非以其違背法令為
    理由，不得為之。
三、民事訴訟法第436條之25：
    上訴狀內應記載上訴理由，表明下列各款事項：
    （一）原判決所違背之法令及其具體內容。
    （二）依訴訟資料可認為原判決有違背法令之具體事實。
四、民事訴訟法第471條第1項（依同法第436條之32第2項規定於
    小額事件之上訴程序準用之）：
    上訴狀內未表明上訴理由者，上訴人應於提起上訴後20日內
    ，提出理由書於原第二審法院；未提出者，毋庸命其補正，
    由原第二審法院以裁定駁回之。